臺灣臺南地方法院交通事件裁定　　 99年度交聲字第967號
移送機關　　交通部公路總局嘉義區監理所臺南監理站
異議人即
受處分人　　張韶玲
上列受處分人因違反道路交通管理處罰條例案件，對於交通部公
路總局嘉義區監理所台南監理站民國99年7月13日所為之裁決處
分（處分案號：嘉監南字字第裁74-S00000000號），聲明異議，
本院裁定如下：
    主  文
原處分撤銷。
張韶玲不罰。
    理  由
一、原處分意旨略以：異議人即受處分人張韶玲（下稱異議人）
    其所有車牌號碼0750-LW號自用小客車，於民國99年6月3日
    22時50分許，經人駕駛行經臺南市○○路與忠義路路口時，
    因駕車行經有燈光號誌之交岔路口闖紅燈，及違反處罰條例
    之行為，拒絕停車接受稽查而逃逸等違規行為，遭警逕行製
    單舉發，嗣經交通部公路總局嘉義區監理所台南監理站（下
    稱移送機關）依道路交通管理處罰條例第53條第1項、第60
    條第1項、第63條第1項第1款、第3款（原裁決書漏載第1款
    、第3款）及違反道路交通管理事件統一裁罰基準表等規定
    ，合計裁處罰鍰新台幣5,700元，並計違規點數4點等處分。
二、本件聲明異議意旨略以：異議人所有車牌號碼0750-LW 號自
    用小客車，於99年6月3日確實停放在家，又依臺南市警察局
    第二分局警員就錄影存證之光碟翻拍之照片觀之，違規車輛
    之號牌上並無「台灣省」字樣、違規車輛車尾右方車燈下標
    示之「2.05」位置與異議人所有之車輛並不同，且違規車輛
    車尾有電子鎖裝置，均與其所有車輛不同，足見違規車輛並
    非其所有之車輛，為此聲明異議，請求撤銷原處分。
三、按汽車駕駛人，行經有燈光號誌管制之交岔路口闖紅燈者，
    處以新臺幣1,800元以上5,400元以下罰鍰，並計違規點數3
    點；按汽車駕駛人，駕駛汽車有違反本條例之行為，經交通
    勤務警察或依法令執行交通稽查任務人員制止時，不聽制止
    或拒絕停車接受稽查而逃逸者，除按各該條規定處罰外，處
    新臺幣3,000元以上6,000元以下罰鍰，並記違規點數1點；
    道路交通管理條例第53條第1項、第60條第1項及第63條第1
    項第1款、第3款分別定有明文。因此，僅有汽車駕駛人始為
    上開法條之處罰對象。
四、經查：
  (一)移送機關指稱異議人所有車牌號碼0750-LW號自用小客車，
    於99年6月3日22時50分許，經人駕駛行經臺南市○○路與忠
    義路路口時，有燈光號誌之交岔路口闖紅燈，及違反處罰條
    例之行為，拒絕停車接受稽查而逃逸等違規事實，固有台南
    市警察局99年6月4日南市警交字第S00000000號舉發違反道
    路交通管理事件通知單及台南市警察局第二分局99年8月6日
    南市警二交字第09942325450號函檢附舉發過程之錄影光碟1
    片附卷可參。
  (二)然經本院比對上開舉發過程之錄影光碟所翻拍之照片與異議
    提出其所有車牌號碼0750-LW號自用小客車之照片比對結果
    ，異議人所有之車輛號牌上確實有「台灣省」字樣，而違規
    車輛號牌則無；另就兩車車尾右方車燈下標示之「2.05 」
    位置觀察，違規車輛標示在右後車燈正下方，異議人所有車
    輛則較為偏左，亦屬有別；再者，異議人所有車輛後方並無
    如違規車輛車尾有電子鎖之裝置，此有照片三幀（詳本院卷
    第4頁）在卷可稽。又考量目前社會上確實有變造車牌號碼
    或偽造車牌等情事存在之可能性，故異議人辯稱該部違規汽
    車並非其所有之車牌號碼0750-LW號自用小客車，違規當日
    其所有之車輛停放在家中，其並未駕駛該車輛外出一節，並
    非無據。
五、綜上所述，本件依調查所得之證據，尚不足以證明異議人曾
    駕駛所有之車牌號碼0750-LW號自用小客車於前揭時、地，
    行經有燈光號誌之交岔路口闖紅燈，及違反處罰條例之行為
    ，拒絕停車接受稽查而逃逸之違規行為。此外，復查無其他
    積極證據足資證明異議人有上開違規行為，移送機關遽依道
    路交通管理處罰條例第53條第1項、第60條第1項、第63條第
    1項第1款、第3款（原裁決書漏載第1款、第3款及道路交通
    管理事件統一裁罰基準表之規定，合計裁處異議人罰鍰新台
    幣5,700元，並計違規點數4點等處分，即有未洽。異議人提
    出本件聲明異議，為有理由，自應依法將原處分撤銷，並為
    異議人不罰之諭知。
六、據上論斷，應依道路交通管理處罰條例第87條第2項、道路
    交通案件處理辦法第20條前段，裁定如主文。
中    華    民    國   100    年    2     月    14    日
                     交通法庭   法  官   陳淑勤
以上正本證明與原本無異。
如不服本裁定，應於送達後5日內，向本院提出抗告狀。
                                書記官   謝竣閎
中    華    民    國   100    年    2     月    14    日